臺灣高等法院刑事判決
111年度上易字第300號
上  訴  人  
即  被  告  彭柏森


選任辯護人  劉薰蕙律師
上列上訴人即被告因背信案件，不服臺灣新北地方法院110年度
審易字第1063號，中華民國110年11月11日第一審判決（起訴案
號：臺灣新北地方檢察署110年度偵字第15490號），提起上訴，
本院判決如下：
    主  文
上訴駁回。               
    事實及理由
一、本院審理範圍
  ㈠按民國110年6月16日修正公布、同月18日施行之刑事訴訟法
    第348條規定：（第1項）上訴得對於判決之一部為之。（第
    2項）對於判決之一部上訴者，其有關係之部分，視為亦已
    上訴。但有關係之部分為無罪、免訴或不受理者，不在此限
    。（第3項）上訴得明示僅就判決之刑、沒收或保安處分一
    部為之。
　㈡次按刑事訴訟法施行法第7條之13前段規定：中華民國110年5
    月31日修正通過之刑事訴訟法施行前，已繫屬於各級法院之
    案件，於施行後始適用修正前刑事訴訟法第348條規定。所
    稱「已繫屬於各級法院」，與「已繫屬於法院」之意義，未
    盡相同。前者有區分繫屬於各個不同審級法院之意思，而後
    者則單純僅指繫屬於法院而言。而各審級法院繫屬案件及審
    理程序均具有高度可分性及獨立性，在原審級判決終結前，
    刑事訴訟法既已修正施行，當事人自應依據新修正關於上訴
    範圍之規定提起上訴，此種釐定方式既不影響當事人之期待
    利益與訴訟防禦權，亦無違程序一貫性原則。故於原審級案
    件終結後提起上訴時，自應以其提起各個不同審級上訴時，
    刑事訴訟法第348條是否已經修正施行，作為究應適用新法
    或舊法決定其上訴範圍之時點依據(最高法院110年度台上大
    字第5375號裁定意旨參照)。
　㈢本案係於上開規定施行後之111年2月22日始繫屬於本院，有
    臺灣新北地方法院111年2月21日新北院賢刑淨110審訴1063
    字第8444號函上所蓋本院收文戳章在卷可稽（見本院卷第3
    頁）。是本案上訴之效力及其審理範圍，應依修正後即現行
    刑事訴訟法第348條規定判斷。而被告於刑事上訴理由狀、
    本院準備程序及審理時均言明僅就量刑部分提起上訴（見本
    院卷第17至20、49至50、72至73頁），則本件上訴範圍只限
    於原判決之刑部分，就本案犯罪事實、論罪部分及沒收，均
    如第一審判決所記載（如附件）。
二、上訴駁回之說明
　㈠本院審理結果，認原審以上訴人即被告所為，係犯刑法第342
    條第1項之背信罪，並審酌被告利用告訴人聖洺國際通路 顧
    問股份有限公司對其之信任，而為違背任務之行為，致生損
    害於告訴人公司，所為應予非難，兼衡其素行、犯罪之動機
    、目的、手段、智識程度，以及犯後迄未與告訴人公司達成
    和解賠償損害之態度等一切情狀，量處有期徒刑6月，並諭
    知如易科罰金以新臺幣1,000元折算1日之折算標準。經核原
    審之量刑尚屬妥適。
　㈡被告上訴意旨略以：被告一時失慮，犯下本件犯行，然於本
    案偵辦過程均坦承犯行，勇於面對、承擔錯誤，犯後態度良
    好，又目前尚需扶養年邁之父、母，但仍有意且盡最大努力
    與告訴人公司達成和解，彌補告訴人公司所受損害，請依刑
    法第57條、第59條規定，減輕其刑，給予被告罰金或拘役得
    易科罰金之刑度。又被告素行良好，無任何前科記錄，僅因
    一時失慮致罹刑典，行為控制能力無異常或重大偏離，僅係
    偶發、初犯，歷經此案件後，業已深自反省，並有所警惕，
    絕無再犯之虞，請依刑法第74條第1項規定，並予以緩刑之
    宣告等語。
　㈢經查：
　⒈關於刑法第59條
　⑴按刑法第59條之酌量減輕其刑，必須犯罪另有其特殊之原因
    與環境，在客觀上足以引起一般同情，其情狀顯可憫恕，認
    為即予宣告法定最低刑期，猶嫌過重者，始有其適用。至於
    行為人之智識程度、手段、犯罪所生之危害及犯後態度是否
    良善，有無衷心悔悟等，僅屬同法第57條所規定，於法定刑
    內為科刑輕重之標準，並非酌量減輕其刑之事由（最高法院
    101 年度台上字第4530號判決、101年度台上字第5415號判
    決意旨參照）。
　⑵查被告因告訴人公司間存在薪資糾紛，之後疫情爆發，業績
    不佳，資金週轉不靈，而為本件犯行，業經被告供述在卷，
    顯見被告係因個人法秩序意識薄弱、思慮不週而為本件犯行
    ，客觀上不足以引起一般之同情，揆諸上開法律規定及說明
    ，自難認其犯罪之情狀顯可憫恕而有刑法第59條之適用，被
    告請求本院審酌該條規定酌量減輕其刑，核屬無據。
　⒉關於量刑部分　　
　⑴按量刑輕重，係屬事實審法院得依職權自由裁量之事項，苟
    已斟酌刑法第57條各款所列情狀而未逾越法定刑度，不得遽
    指為違法（最高法院72年台上字第6696號判例意旨參照)。
　⑵原審就被告所犯前揭犯行於量刑時，已分別審酌上開各情，
    依刑法第57條各款之一切情狀，包括審酌被告犯罪情節、所
    生損害、犯後態度等節，並於法定刑度之內，予以量定，客
    觀上並無明顯濫權或輕重失衡之情形，亦未違反比例原則，
    原審判決之量刑並無何違法或不當而構成應撤銷之事由可言
    。從而，被告就量刑部分提起上訴，亦無理由，應予駁回。
  ⒊不予宣告緩刑之說明
　⑴按緩刑之宣告，除應具備一定條件外，並須有可認為以暫不
    執行刑罰為適當之情形，始得為之。法院行使此項裁量職權
    時，應受比例原則、平等原則等一般法律原則之支配；但此
    之所謂比例原則，指法院行使此項職權判斷時，須符合客觀
    上之適當性、相當性及必要性之價值要求，不得逾越，用以
    維護刑罰之均衡；而所謂平等原則，非指一律齊頭式之平等
    待遇，應從實質上加以客觀判斷，對相同之條件事實，始得
    為相同之處理，倘若條件事實有別，則應本乎正義理念，予
    以分別處置，禁止恣意為之，俾緩刑宣告之運用，達成客觀
    上之適當性、相當性與必要性之要求（最高法院99年度台上
    字第7994號判決意旨參照）。
　⑵查被告前雖未曾因故意犯罪受有期徒刑以上刑之宣告，有本
    院被告前案紀錄表1份在卷為憑，然被告並未與告訴人公司
    達成和解，賠償告訴人公司之損失，經本院斟酌上情及全案
    情節後，認本件並無暫不執行被告刑罰為適當之情事，自不
    宜為緩刑之宣告。被告請求給予緩刑云云，亦屬無據。　　
據上論斷，應依刑事訴訟法第368條，判決如主文。
本案經檢察官李秉錡提起公訴，檢察官曾文鐘到庭執行職務。
中　　華　　民　　國　　111 　年　　5 　　月　　25　　日
                  刑事第十一庭  審判長法　官  張江澤
                                      法　官  梁志偉
                                      法　官  章曉文
以上正本證明與原本無異。
不得上訴。
                                      書記官  賴又瑄
中　　華　　民　　國　　111 　年　　5 　　月　　25　　日
附錄本案論罪科刑法條
中華民國刑法第342條
為他人處理事務，意圖為自己或第三人不法之利益，或損害本人
之利益，而為違背其任務之行為，致生損害於本人之財產或其他
利益者，處5年以下有期徒刑、拘役或科或併科50萬元以下罰金
。
前項之未遂犯罰之。